---
title: "Analisis de Autos usados en USA"
author: "Vladimiro Cordero"
date: "2024-08-31"
output: rmarkdown::github_document

---

```{r setup, include=FALSE}
knitr::opts_chunk$set(echo = TRUE)
```

Usare el dataset subido por Austin Reese en Kaggle que se puede descargar haciendo click [aqui](https://www.kaggle.com/datasets/austinreese/craigslist-carstrucks-data),  Creditos a el por este increible dataset!

En este analisis plantee la siguiente pregunta: ¿que marcas y tipos de vehiculo son los mas vendidos en USA y porque?, esto desencadeno algunas otras preguntas:
* ¿Como y en que medida afecta el millaje al valor de un vehiculo?
* ¿Que marcas se desprecian mas conforme aumenta su millaje y año de fabricacion?

## Configuracion inicial

Cargamos las librerias necesarias:

```{r}
library(tidyverse)  #Paquete general para analisis de datos
library(skimr)      #Interesa la funcion summarize para resumir los metadatos
library(dplyr)      #Para filtrar datos y obtener nuevos df de subconjuntos
library(broom)      #Algunos calculos y converciones utiles
```

## Limpieza y vistazo general de los datos

Creamos el dataframe:

```{r}
autos_df = read_csv("vehicles.csv")
```

Eliminamos filas con caracteristicas clave faltantes:

```{r}
autos_df = autos_df %>% drop_na(region, price, year, manufacturer, model, condition, odometer, transmission, type, paint_color)
```

Limpiemos para concentrarnos en autos con valores no mayores a 250 mil dolares y millajes de no mas de 500 mil millas.
```{r}
autos_df = autos_df %>%
  filter(price >= 100 & price <= 250000) %>%
  filter(odometer >= 0 & odometer <= 500000)
```

Exploremos cuantas marcas se venden en autos usados en USA:

```{r}
unique(autos_df$manufacturer)
```

Contemos el total de marcas:
```{r}
length(unique(autos_df$manufacturer))
```

## Respondamos algunas preguntas

### ¿Cuales son las marcas mas comunes?
Hallamos las 5 marcas mas comunes, dado que existen 41 marcas y no es rentable graficar todas.
```{r}
top5 = autos_df %>%
  count(manufacturer) %>%
  arrange(desc(n)) %>%
  top_n(5,n)
```

Grafiquemos:
```{r}
ggplot(data = top5, aes(x = reorder(manufacturer, -n), y = n, fill = manufacturer)) +
  geom_bar(stat = "identity") +
  labs(title = "Top 5 Marcas Mas Vendidas",
       x = "Marca",
       y = "Numero de Autos Vendidos") +
  theme_minimal() +
  scale_fill_brewer(palette = "Set1")

```

### ¿Cuales son los tipos de vehiculo mas comunes?
```{r}
ggplot(data=autos_df) +
  geom_bar(mapping = aes(x=type, fill=type)) +
  labs(title= "Tipos de vehiculos en venta", x="Tipo vehiculo", y="No de vehiculos") +
  theme(axis.text.x = element_text(angle = 45, hjust = 1, size=10))
```

### ¿Existe relacion entre el millaje y el precio?
Veamos que tanto varia el precio de los autos con relacion al millaje
```{r}
ggplot(data = autos_df, aes(x = odometer, y = price)) +
  geom_point(color = "blue") +  # Agrega los puntos
  geom_smooth(method = "lm", color = "red", se = FALSE) +
  labs(title = "Relacion entre Millaje y Precio",
       x = "Millaje (odometer)",
       y = "Precio (price)")
```

De acuerdo con la linea roja de la regresion lineal podemos deducir que los vehiculos pierden valor conforme aumenta su kilometraje.

Hasta ahora todo bien pero, ¿Que pasa con las 5 marcas mas vendidas de USA? ¿Existe acaso alguna diferencia en la depreciacion conforme aumentan las millas para cada marca?, veamos a continuacion las respuestas.

Primero creamos nuevos dataframe para cada marca de autos:
```{r}
toyota_df = autos_df %>% filter(manufacturer == "toyota")
ford_df = autos_df %>% filter(manufacturer == "ford")
chevrolet_df = autos_df %>% filter(manufacturer == "chevrolet")
honda_df = autos_df %>% filter(manufacturer == "honda")
nissan_df = autos_df %>% filter(manufacturer == "nissan")
```
Cada df tiene diferentes observaciones, para mantener equitativo el analisis y evitar el sesgo tomaremos 7000 muestras aleatorias de cada df.

```{r}
set.seed(123) #Para aleatoriedad

muestras = 7000

toyota_df = toyota_df %>% sample_n(size = min(n(), muestras))
ford_df = ford_df %>% sample_n(size = min(n(), muestras))
chevrolet_df = chevrolet_df %>% sample_n(size = min(n(), muestras))
honda_df = honda_df %>% sample_n(size = min(n(), muestras))
nissan_df = nissan_df %>% sample_n(size = min(n(), muestras))

```

Creamos un df para graficar:
```{r}
marcas_df = bind_rows(
  mutate(toyota_df, marca = "toyota"),
  mutate(ford_df, marca = "ford"),
  mutate(chevrolet_df, marca = "chevrolet"),
  mutate(honda_df, marca = "honda"),
  mutate(nissan_df, marca = "nissan")
)
```

Graficamos:

```{r}
ggplot(data = marcas_df, aes(x = odometer, y = price, color = marca)) +
  geom_smooth(method = "lm", se = FALSE) +
  ylim(0, NA) +
  labs(title = "Relación entre Millaje y Precio por Marca",
       x = "Millaje",
       y = "Precio") +
  theme_minimal() +
  theme(legend.title = element_blank())

```

En el grafico se puede apreciar que honda es la marca que menos depreciacion tiene conforme aumenta su millaje, pero para estar seguros calculemos la pendiente de cada recta.

```{r}
marcas_df %>%
  group_by(marca) %>%
  do(tidy(lm(price ~ odometer, data = .))) %>%
  filter(term == "odometer") %>%
  select(marca, estimate) %>%
  rename(pendiente = estimate) %>%
  arrange(desc(pendiente))
```
En efecto la que menor depreciacion tiene es la marca honda y la que mayor depreciacion tiene es nissan.

### Relacion entre el año y el precio
Ahora vamos a determinar como afecta el año en el precio de los vehiculos para las 5 marcas mas vendidas en USA.

```{r}
ggplot(data = marcas_df, aes(x = year, y = price, color = marca)) +
  geom_smooth(method = "lm", se = FALSE) +
  scale_x_reverse() +
  ylim(0, NA) +
  labs(title = "Relacion entre Año de Fabricacion y Precio por Marca",
       x = "Año de Fabricación",
       y = "Precio") +
  theme_minimal() +
  theme(legend.title = element_blank())


```

## Conclusiones
* Se vio que los estadounidenses prefieren las marcas de ford y chevrolet por encima de las demas, esto debido a que presentan menor depreciacion en cuanto al año de fabriacion del vehiculo pero tambien son marcas nacionales asi que puede deberse en parte a una preferencia personal de los ciudadanos.

* A pesar de ser la 4ta marca mas vendida en USA, Honda presento la menor depreciacion conforme aumenta el millaje de sus vehiculos por lo que podriamos decir que comprar un vehiculo Honda refleja una buena inversion si se planea usar mucho el vehiculo, sin embargo a largo plazo es mejor considerar vehiculos ford o chevrolet ya que presentan menor depreciacion conforme el pasar del tiempo.